# 采煤企业占用耕地的耕地占用税的处理？

提问人：东方 style12 时间：2019-04-13 15:42:36
采煤企业塌陷区占用耕地的耕地占用税应该怎样处理？企业计入长期待摊然后摊销计入了管理费用，我觉得处理不正确，但是不知道怎样调整，求大神们给指导一下？

回答人：chenyiwei
首先要看对应的土地在缴纳耕地占用税后，是否可由本企业使用，成为可为本企业带来经济利益流入的一项资产。如果是，则耕地占用税可以计入该项资产的成本。
如果不是，则考虑因采煤引起的地面塌陷是否能够事先预见并纳入相关预算。如果是，则可以计入生产成本核算；如果是不能合理预见的，则计入管理费用相对合理。